【裁判字號】    90,上訴,73
【裁判日期】    891009
【裁判案由】    毒品危害防制條例等
【裁判全文】
臺灣高等法院刑事判決                                九十年度上訴字第七三號
    上  訴  人
    即  被  告  乙○○
    指定辯護人  本院甲○
右上訴人因毒品危害防制條例等案件，不服臺灣桃園地方法院八十九年度易字第二○
一二號，中華民國八十九年十月九日第一審判決（起訴案號：臺灣桃園地方法院檢察
署八十九年度偵字第九一八五號）提起上訴，本院判決如左：
    主  文
上訴駁回。
    事  實
一、乙○○於民國八十九年五月二十七日晚上九時二十分許，意圖為自己不法之所有
    ，在桃園縣大溪鎮○○路二一一巷一號前，竊取由邱永杉所占有使用之原車牌號
    碼Ｗ六─三五七二號之自用小客車（引擎號碼ＧＡ00000000；車主：陳
    金瑛）一部，得手後，復又於不詳時地將已足以損害於他人之偽造Ｖ三─五二九
    九號車牌懸掛於上揭自用小客車而行使該偽造之自用小客車車牌，用以逃避警員
  盤查追緝；乙○○另又於八十九年六月二十一日，意圖販賣原購入供自己施用之
    第一級毒品海洛因，而在其前所竊取之上揭贓車內，持有第一級毒品海洛因共十
    五包（毛重約八七．六公克，驗後淨重約八０．七公克），嗣經警於八十九年六
    月二十一日晚上十時許，在桃園縣中壢市○○○街四五三號旁查獲，並當場由乙
    ○○身上之上衣口袋內及乙○○置放於其所駕駛之上揭贓車上之手提包內，查扣
    得乙○○擬販售之第一級毒品海洛因共十五包（毛重約八七．六公克，驗後淨重
    約八０．七公克），經警再持搜索票至乙○○之居住處桃園縣中壢市○○○街四
    五三號九樓之二處所搜索，另查扣得第一級毒品海洛因一小包（毛重約０．二公
    克）。
二、案經桃園縣警察局平鎮分局報請臺灣桃園地方法院檢察署檢察官偵查起訴。
    理  由
一、訊據上訴人即被告乙○○矢口否認有右揭竊車、行使偽造車牌及意圖販賣第一級
    毒品海洛因之犯行，辯稱：右揭自用小客車，是伊經綽號「紅毛」者介紹，向「
    伍衛國」買的，而Ｖ三─五二九九號車牌二面，是伊買來的時候就已懸掛在車子
    上，伊不知道是偽造之車牌，至於警員所查扣之海洛因也是伊向「伍衛國」購買
    的，伊買來要自己吸食的，不是要用來販賣的云云。
二、經查：被告所駕駛經警查獲之贓車，為被害人邱永杉於八十九年五月二十七日晚
    上九時二十分許，在桃園縣大溪鎮○○路二一一巷一號前所失竊之車輛，該自用
    小客車原車牌號碼為Ｗ六─三五七二號，為被害人邱永杉之母親陳金瑛所有等情
    ，業據被害人邱永杉於警訊時指述綦詳，並有被害人邱永杉出具之贓物認領保管
    單一紙及車輛失竊資料查詢報表各乙份在卷（見偵查卷第十五頁、第十六頁）可
    稽，且有懸掛於右揭贓車上之偽造Ｖ三─五二九九號車牌二面扣案足憑，復有該
    自小客車懸掛偽造Ｖ三─五二九九號車牌二面之查獲時存證照片二張附卷（見偵
    查卷第十一頁）可稽。雖被告辯稱：車輛、車牌、海洛因均購自於「伍衛國」之
    人云云，惟查被告於警訊時乃供稱：車子係向綽號「紅毛」之男子，以新台幣（
    下同）五萬五千元購買的，毒品則是向綽號「伍哥」之男子買的云云（見偵查卷
    第七頁背面），而被告於檢察官初訊時亦供稱：車子是伊向綽號「紅毛」之男子
    所購買，而查扣之海洛因乃是綽號「伍哥」之男子的，並稱自己並沒有施用毒品
    云云（見偵查卷第三十頁背面），嗣後檢察官偵訊時，被告又改稱：車子是向「
  伍衛國」以二十二萬元購買的云云（見偵查卷第四十六頁背面），於原審訊問時
    被告又另供稱：車子是伊是用十幾萬元向「伍衛國」買的云云（見原審卷第二十
    九頁），而就毒品之部分，亦改稱：毒品是伊向「伍哥」購買，供自己施用（見
    偵查卷第四十六頁背面，原審卷第十五頁，本院卷九十年二月二十三日訊問筆錄
    、九十年三月六日審判筆錄），其前後供詞反覆不一，所供顯然不實。又查，被
    告於檢察官偵訊時曾供稱：綽號「伍哥」之男子的聯絡電話為00000000
    00號云云，但經檢察官向遠傳電信公司調閱相關資料，並無此門號之申請紀錄
    ，此有遠傳電信公司傳真函覆資料乙份在卷（見偵查卷第五十四頁）可稽，且被
    告亦不能指出「伍衛國」之人之年籍、住所等真實資料以供本院查證，是被告所
    供，應為事後卸責狡飾不實之詞。再查，雖被告遭警查獲時所採集之尿液，經送
    檢驗結果，呈嗎啡陽性反應，此有桃園縣衛生局八十九年七月十三日不法藥物尿
    液檢定書影本一紙附卷（見偵查卷第五十五頁）可稽，足證被告於遭警查獲前確
    有施用第一級毒品海洛因之行為，可認被告購入第一級毒品有供自己施用之意思
    ，然被告每次施用第一級毒品海洛因之數量為零點五公克等情，業據被告於檢察
    官偵訊時供明（見偵查卷第四十六頁背面），而警員於八十九年六月二十一日晚
    上十時許，在桃園縣中壢市○○○街四五三號旁查獲被告時，並當場查扣得被告
    持有第一級毒品海洛因共十五包（毛重約八七．六公克，驗後淨重約八０．七公
    克），按此等海洛因重量，顯非攜帶僅供自己所施用之數量，又查扣之海洛因又
    已分裝成重量不等之十五小包（其中一包毛重三八．一公克；十一包毛重共五．
    一公克；三包毛重共四四．四公克），此有海洛因十五小包扣案足憑，且有海洛
    因分裝情形之存證照片乙張附卷（見偵查卷第十四頁）可稽，而被告又是將海洛
    因分別置放於其所駕駛之小客車上之手提包及上衣口袋內，且被告所駕駛之小客
    車，亦非是屬於自己所有之車輛，而是他人失竊之贓車等情，雖查無其他積極證
    據證明被告係意圖營利購入前開海洛因，惟衡諸上情，顯證被告有販賣原購入供
    自己施用之第一級毒品海洛因之犯意存在，被告所辯：警員所查獲之上揭海洛因
    ，乃是買來供自己吸食用，不是要販賣的云云，殊無可採。此外，所查獲之右揭
    白色粉末共十六包，均含第一級毒品海洛因成分，合計淨重八０．九二公克（包
    裝重一一．九四公克），純度五七．二四％，純質淨重四六．三二公克，確屬於
    第一級毒品無訛，亦有法務部調查局鑑定通知書乙份在卷（見偵查卷第五十六頁
    ）可憑。本件事證已臻明確，被告右揭犯行均堪認定，應予依法論科。
三、核被告乙○○所為，係犯刑法第三百二十條第一項之竊盜罪、同法第二百十六條
    、第二百十二條之行使偽造特種文書罪、及毒品危害防制條例第五條第一項之意
    圖販賣而持有第一級毒品罪。至於被告偽造特種文書（偽造Ｖ三－五二九九號車
    牌）之低度行為，為其行使之高度行為所吸收，不另論罪。而被告上揭所犯之竊
    盜罪、行使偽造特種文書罪及意圖販賣而持有第一級毒品罪間，行為互殊，罪名
    有異，犯意各別，應予分論併罰。公訴人公訴意旨認被告上揭所觸犯之竊盜罪與
    行使偽造特種文書罪間，有方法、結果之牽連關係，惟按本件被告懸掛右揭偽造
    之Ｖ三─五二九九號車牌之行為，其目的僅係用以逃避警方追查，核非屬於被告
    用以竊車之方法，亦非屬被告竊車之目的所在，不應被視為被告竊車之結果之牽
    連關係行為，公訴意旨容屬誤會。
四、原審認被告罪證明確，適用毒品危害防制條例第五條第一項、第十八條第一項前
    段，刑法第十一條前段、第三百二十條第一項、第二百十六條、第二百十二條、
    第五十一條第五款、第三十八條第一項第二款之規定，並審酌被告犯罪動機、品
    性、素行及犯罪後之態度等一切情狀，分別就被告竊盜部分，量處有期徒刑一年
    ；就被告行使偽造自用小客車車牌部分，量處有期徒刑三月；就被告意圖販賣而
    持有第一級毒品部分，量處有期徒刑十一年，並定其應執行有期徒刑十二年。並
    說明本件扣案之偽造Ｖ三─五二九九號車牌二面，係屬被告所有供犯本罪所用之
    物；而扣案之海洛因共十六包（驗後淨重八０．九二公克），為查獲之第一級毒
    品（包裝袋另重一一．九四公克，係屬於從物，因已沾附毒品海洛因不可剝離，
    應隨其主物海洛因一併為處分），分別依法宣告沒收或沒收銷燬之。另說明本件
    另扣案之注射針筒七支及安他命吸食器具一組，因非關於本案犯罪之事實，不應
    在本案併諭知沒收，附此敘明。認事用法，核無不合，量刑亦屬適當。被告上訴
    意旨猶執前詞否認犯罪，而指摘原判決不當，為無理由，應予駁回。
據上論斷，應依刑事訴訟法第三百六十八條，判決如主文。
本案經檢察官劉斐玲到庭執行職務。
中      華      民      國    九十    年      三      月     二十     日
                              臺灣高等法院刑事第 十五 庭
                                  審判長法  官  房  阿  生
                                        法  官  胡  泉  田
                                        法  官  雷  元  結
右正本證明與原本無異。
意圖販賣而持有第一級毒品部分如不服本判決應於收受送達後十日內向本院提出上訴
書狀，其未述上訴之理由者並得於提起上訴後十日內向本院補提理由書（均須按他造
當事人之人數附繕本）。
其他不得上訴。
                                        書記官  梁  雅  華
中    華    民    國    九十      年      三          月    二十      日
附錄：本判決論罪科刑法條全文
刑法第三百二十條
意圖為自己或第三人不法之所有，而竊取他人之動產者，為竊盜罪，處五年以下有期
徒刑、拘役或五百元以下罰金。
刑法第二百十二條
偽造、變造護照、旅券、免許證、特許證及關於品行、能力、服務或其他相類之證書
、介紹書，足以生損害於公眾或他人者，處一年以下有期徒刑，拘役或三百元以下罰
金。
刑法第二百十六條
行使第二百十條至第二百十五條之文書者，依偽造、變造文書或登載不實事項或使登
載不實事項之規定處斷。
毒品危害防制條例第五條
意圖販賣而持有第一級毒品者，處無期徒刑或十年以上有期徒刑，得併科新臺幣七百
萬元以下罰金。


司法院資訊處製作；財團法人民間司法改革基金會備份。
